臺灣士林地方法院刑事判決
                                    110年度審易字第829號
公  訴  人  臺灣士林地方檢察署檢察官
被      告  洪斌峰


            倪弘宇


上列被告因竊盜案件，經檢察官提起公訴（109 年度偵字第7939
號），因被告於本院準備程序中就被訴事實為有罪之陳述，經告
知被告簡式審判程序之旨，並聽取當事人之意見後，本院裁定改
依簡式審判程序審理，並判決如下：
    主  文
洪斌峰犯如附表各編號所示之罪，各處如附表各編號「主文及宣
告刑」欄所示之刑及沒收之諭知。應執行有期徒刑壹年肆月，如
易科罰金，以新臺幣壹仟元折算壹日。
倪弘宇犯如附表編號3 所示之罪，各處如附表編號3 「主文及宣
告刑」欄所示之刑及沒收之諭知。應執行有期徒刑捌月，如易科
罰金，以新臺幣壹仟元折算壹日。
    事實及理由
一、程序部分按除被告所犯為死刑、無期徒刑、最輕本刑為3 年
    以上有期徒刑之罪或高等法院管轄第一審案件者外，於第一
    次審判期日前之準備程序進行中，被告先就被訴事實為有罪
    之陳述時，審判長得告知被告簡式審判程序之旨，並聽取當
    事人、代理人、辯護人及輔佐人之意見後，裁定進行簡式審
    判程序，刑事訴訟法第273 條之1 第1 項定有明文。經核本
    案被告洪斌峰、倪弘宇所犯係死刑、無期徒刑、最輕本刑為
    3 年以上有期徒刑以外之罪，其等於準備程序中就被訴事實
    為有罪之陳述，經告知簡式審判程序之旨，並聽取公訴人、
    被告2 人之意見後，本院爰依首揭規定，裁定進行簡式審判
    程序。是本案之證據調查，依同法第273 條之2 規定，不受
    同法第159 條第1 項、第161 條之2 、第161 條之3 、第16
    3 條之1，及第164 條至170 條所規定證據能力認定及調查
    方式之限制，合先敘明。
二、本案犯罪事實及證據，除均引用檢察官起訴書之記載（如附
    件）外，另更正及補充如下：
  ㈠事實部分：起訴書附表各編號「行竊方法/ 不法所得」欄內
    關於「接續」之記載均應予刪除，關於「大創公司」之記載
    均應更正為「太創公司」。
  ㈡證據部分補充：被告倪弘宇於本院民國110 年8 月13日準備
    程序所為之自白、被告洪斌峰、倪弘宇於本院110 年9 月17
    日準備程序及審判中所為之自白。
三、論罪科刑
  ㈠按竊盜罪之主觀構成要件，除竊盜故意外，尚包括「不法意
    圖」及「所有意圖」，所謂「不法意圖」，乃行為人認知到
    自己在法律上並不具合法權利而得以使自己對客體享有如同
    所有人地位之利益的主觀心態，亦即，行為人認知自己的取
    物行為牴觸法律對於財產利益的分配。至「所有意圖」，則
    是指行為人對於竊取之物欲排斥原權利人之支配而由自己以
    所有人或有權使用人地位自居之心理狀態，也就是行為人主
    觀上意欲持續地破壞他人對於客體的支配關係，而使自己對
    於客體處於類似所有人之地位。實務、學理雖承認「使用竊
    盜」之存在，惟按，無不法所有之意圖，取得他人之物為一
    時之用，或得謂之「使用竊盜」，而認與刑法上之竊盜罪有
    別，惟如就物為攸關權義或處分之行為，縱事後物歸原主，
    得否謂僅屬「使用竊盜」而不構成竊盜罪，自非無疑；且竊
    盜罪為即成犯，不因事後返還所竊物品，而影響其犯罪之成
    立（最高法院86年度台上字第4976號、83年度台上字第6100
    號判決意旨參照）。而「使用竊盜」與犯竊盜罪後事後物歸
    原主之行為有別，主要在前者係自始即無不法所有意圖，因
    一時未能取得他人同意，暫時使用他人管領支配之物，事後
    即時歸還，後者則係意圖為自己或第三人不法之所有，破壞
    原持有人對於財物之持有支配關係，而建立新的持有支配關
    係，事後因某種原因，而歸還所竊取之物。兩者雖事後均有
    物歸原主之客觀行為，然就其自始是否有不法所有意圖，則
    迥然有別。再行為人是否自始即有不法所有意圖，雖屬內心
    狀態，然仍得由其表現在外的客觀狀態或物本身之性質加以
    綜合判斷，諸如有無就物為攸關權義或處分之行為、使用時
    間之久暫、該物是否因使用而產生耗損、是否事後為隱含某
    種不法的目的，而將所竊之物放回原處，並非意在歸還原物
    ，甚而在一般相同之客觀情狀下，所有人或權利人有無可能
    同意行為人之使用行為等，予以綜合判斷。經查，本件被告
    洪斌峰、倪弘宇與同案被告馬漢君由本院另行審理、蔡坤瑋
    （已歿）先後於如附表所示之時間（被告倪弘宇僅參與附表
    編號3 部分），一同前往新北市八里區臺北港環保站，從該
    處鐵絲網破洞處入內後，未經同意，擅自駕駛告訴人張伯翔
    保管之車牌號碼000-0000號自用小貨車（下稱本案小貨車）
    前往太創能源股分有限公司（下稱太創公司）工地，竊取太
    創公司之銅線，使用後雖均有將該車駛回原處停放，然已造
    成該車油料耗損等情，有被告洪斌峰、倪弘宇、同案被告馬
    漢君（由本院另行審理）、蔡坤瑋於警詢之供述、告訴人張
    伯翔於警詢之證詞可稽（見109 年度偵字第7939號卷【下稱
    偵卷】第12至20、25至28、33至37、43至46、58至60頁），
    則被告洪斌峰、倪弘宇等人使用本案小貨車之目的既均係前
    往他處行竊，顯非係因一時未能取得所有權人之同意而暫時
    使用，而係以所有人或有權使用人地位自居，是其等於駕駛
    該小貨車竊取太創公司之銅線得逞後，將該小貨車駛回原處
    停放之舉，應僅係恐犯行遭查覺，依前開說明，難認屬「使
    用竊盜」行為，自應論以竊盜罪。
  ㈡次按攜帶兇器竊盜罪，係以行為人攜帶兇器竊盜為其加重構
    成要件，此所謂兇器，其種類並無限制，凡客觀上足對人之
    生命、身體、安全構成威脅，具有危險性之兇器均屬之，且
    祇須行竊時攜帶此種具有危險性之兇器為已足，並不以攜帶
    之初有行兇之意圖為必要（最高法院79年台上字第5253號判
    例意旨參照）。查：被告洪斌峰、倪弘宇與同案被告馬漢君
    、蔡坤瑋為如附表各編號所示犯行所使用之油壓剪1 支，既
    用以剪取所竊之銅線，應屬質地堅硬、刀鋒銳利之物，如持
    以行兇，依照一般社會通念，足以對人之生命、身體、安全
    構成威脅且具有危險性，應屬具有危險性之兇器無訛。
  ㈢是核被告洪斌峰如附表編號1 至3 所為，均係犯刑法第321條
    第1 項第4 款之結夥三人以上竊盜罪（即竊取本案小貨車部
    分；共3 罪）、同法第321 條第1 項第3 款、第4 款之結夥
    三人以上攜帶兇器竊盜罪（即竊取太創公司之銅線部分；共
    3 罪）；被告倪弘宇如附表編號3 所為，則係犯刑法第321 
    條第1 項第4 款之結夥三人以上竊盜罪（即竊取本案小貨車
    部分）、同法第321 條第1 項第3 款、第4 款之結夥三人以
    上攜帶兇器竊盜罪（即竊取太創公司之銅線部分）。被告洪
    斌峰與同案被告馬漢君、蔡坤瑋間，就如附表編號1 至2所
    示犯行；被告洪斌峰、倪弘宇與同案被告馬漢君、蔡坤瑋間
    ，就如附表編號3 所示犯行，均有犯意聯絡及行為分擔，均
    應論以共同正犯。
  ㈣再按刑法上所謂接續犯，係指行為人之數行為於同時同地或
    密切接近之時地實施，侵害同一之法益，各行為之獨立性極
    為薄弱，依一般社會健全觀念，在時間差距上，難以強行分
    開，在刑法評價上，以視為數個舉動之接續施行，合為包括
    之一行為予以評價，較為合理始足當之。查：被告洪斌峰、
    倪弘宇與同案被告馬漢君、蔡坤瑋為如附表各編號所示犯行
    ，均係先竊取告訴人張伯翔所保管之本案小貨車，再利用上
    開小貨車作為交通、載運贓物之工具，一同至太創公司工地
    竊取銅線得逞，雖前後犯罪時間相近，但被害人並不相同，
    所侵害財產法益有異，時空上並非無從區隔，在刑法評價上
    各具獨立性，且非經立法預設其本質係具持續實行之複次作
    為特徵予以特別歸類，使成獨立犯罪構成要件之行為態樣，
    依社會通念難認係出於一次犯意之決定，又非屬一個行為之
    持續動作，自難認竊取本案小貨車與竊取銅線之犯行間有接
    續犯或想像競合犯之關係。從而，被告洪斌峰所犯3 次結夥
    三人以上竊盜罪（即附表編號1 至3 中竊取本案小貨車部分
    ）、3 次結夥三人以上攜帶兇器竊盜罪（即附表編號1 至3
    中竊取太創公司銅線部分），與被告倪弘宇所犯1 次結夥三
    人以上竊盜罪（即附表編號3 中竊取本案小貨車部分）、1
    次結夥三人以上攜帶兇器竊盜罪（即附表編號3 中竊取太創
    公司銅線部分），均犯意各別、行為互殊，應予分論併罰。
    公訴意旨認附表各編號所示竊取本案小貨車與竊取銅線之犯
    行間，為接續犯之包括一罪關係，依上開說明，尚有誤會，
    併此指明。
  ㈤按刑法第47條第1 項規定：「受徒刑之執行完畢，或一部之
    執行而赦免後，5 年以內故意再犯有期徒刑以上之罪者，為
    累犯，加重本刑至二分之一。」有關累犯加重本刑部分，不
    生違反憲法一行為不二罰原則之問題。惟其不分情節，基於
    累犯者有其特別惡性及對刑罰反應力薄弱等立法理由，一律
    加重最低本刑，於不符合刑法第59條所定要件之情形下，致
    生行為人所受之刑罰超過其所應負擔罪責之個案，其人身自
    由因此遭受過苛之侵害部分，對人民受憲法第8 條保障之人
    身自由所為限制，不符憲法罪刑相當原則，牴觸憲法第23條
    比例原則。於此範圍內，有關機關應自本解釋公布之日起2
    年內，依本解釋意旨修正之。於修正前，為避免發生上述罪
    刑不相當之情形，法院就該個案應依本解釋意旨，裁量是否
    加重最低本刑（司法院釋字第775 號解釋意旨參照）。查：
    被告倪弘宇前因施用毒品案件，經本院以107 年度審易字第
    81號判決判處有期徒刑6 月確定；因施用毒品案件，經臺灣
    高等法院以107 年度上易字第1855號判決判處有期徒刑6 月
    確定；因妨害公務案件，經本院以107 年度審簡字第1259號
    判決判處有期徒刑3 月確定；上開各案，嗣經本院以108 年
    度聲字第1426號裁定合併定應執行刑為有期徒刑1 年1 月確
    定，於109 年1 月7 日易科罰金執行完畢等情，有被告倪弘
    宇之臺灣高等法院被告前案紀錄表在卷可稽，其於受上開有
    期徒刑執行完畢後，5 年內故意再犯本案有期徒刑以上之2
    罪，均為累犯，本應依刑法第47條第1 項規定加重其刑，惟
    本院審酌被告倪弘宇構成累犯之前案與本案之罪質不同，犯
    罪型態、不法內涵亦均屬有別，難認其對於本案2 次犯行具
    有累犯之特別惡性及刑罰反應力薄弱之情形，爰均裁量不予
    加重其法定最低本刑。
  ㈥爰審酌被告洪斌峰、倪弘宇不思正道取財，與同案被告馬漢
    君、蔡坤瑋等人以附表所示手段竊取他人之財物，所為破壞
    社會秩序及他人財產安全，實屬不該，衡以其等犯後均坦承
    犯行，然尚未與告訴人張伯翔、太創公司達成和解，另被告
    倪弘宇於偵查中已主動將尚未花用完畢之變賣所分得贓款新
    臺幣（下同）2,500 元交予警方查扣（見偵卷第46頁警詢筆
    錄、偵卷第87至97頁扣押筆錄、扣押物品目錄表）之犯後態
    度，又告訴人張伯翔已取回遭竊之本案小貨車，被告2 人此
    部分犯行造成之實害已減輕，復參酌被告2 人均無竊盜前科
    、素行尚可（參見卷附其等之臺灣高等法院被告前案紀錄表
    ）、其等犯罪之動機、手段、各次犯行造成之損害、各自參
    與犯罪之程度及所獲利益，兼衡被告洪斌峰自陳高中肄業之
    教育智識程度、目前從事物流業、月薪約3 萬元、單身、尚
    有子女待其扶養之家庭生活經濟狀況；被告倪弘宇自陳專科
    畢業之教育智識程度、目前從事工地之工作、月薪不固定、
    已婚、尚有配偶、子女待其扶養之家庭生活經濟狀況（見本
    院110 年度審易字第829 號卷110 年9 月17日審判筆錄第6
    至7 頁）等一切情狀，就被告洪斌峰部分，分別量處如附表
    各編號「主文及宣告刑」欄所示之刑，並均諭知易科罰金之
    折算標準，再定其應執行刑如主文所示及諭知易科罰金之折
    算標準；及就被告倪弘宇部分，分別量處如附表編號3 「主
    文及宣告刑」欄所示之刑，並均諭知易科罰金之折算標準，
    再定其應執行刑如主文所示及諭知易科罰金之折算標準。
四、沒收部分
  ㈠按犯罪所得，屬於犯罪行為人者，沒收之；於全部或一部不
    能沒收或不宜執行沒收時，追徵其價額；第1 項及第2 項之
    犯罪所得，包括違法行為所得、其變得之物或財產上利益及
    其孳息；犯罪所得已實際合法發還被害人者，不予宣告沒收
    或追徵，刑法第38條之1 第1 項前段、第3 項、第4 項、第
    5 項分別定有明文。再按共同正犯犯罪所得之沒收或追徵，
    應就各人所分得之數為之；又所謂各人「所分得」之數，係
    指各人「對犯罪所得有事實上之處分權限」而言，其各成員
    有無犯罪所得、所得數額，係關於沒收、追繳或追徵標的犯
    罪所得範圍之認定，雖非屬犯罪事實有無之認定，不適用「
    嚴格證明法則」，無須證明至毫無合理懷疑之確信程度，事
    實審法院仍應視具體個案之實際情形，於各共同正犯有無犯
    罪所得，或犯罪所得多寡，綜合卷證資料及調查結果，依自
    由證明程序釋明其合理之依據而為認定，倘若共同正犯各成
    員內部間，對於不法利得分配明確時，應依各人實際分配所
    得宣告沒收；若共同正犯成員對不法所得並無處分權限，與
    其他成員亦無事實上之共同處分權限者，自不予諭知沒收；
    然若共同正犯各成員對於不法利得享有共同處分權限時，則
    仍應負共同沒收之責（最高法院106 年度台上字第539 號判
    決意旨參照）；又刑法第38條之1 第1 項前段犯罪所得沒收
    之規定，同以「屬於犯罪行為人者」為沒收要件，則於數人
    共同犯罪時，因共同正犯皆為犯罪行為人，所得屬全體共同
    正犯，本亦應對各共同正犯諭知沒收，然因犯罪所得之沒收
    ，在於避免被告因犯罪而坐享利得，基於有所得始有沒收之
    公平原則，如犯罪所得已經分配，自應僅就各共同正犯分得
    部分，各別諭知沒收，如尚未分配或無法分配時，該犯罪所
    得既屬於犯罪行為人，仍應對各共同正犯諭知沒收（最高法
    院107 年度台上字第2697號判決意旨參照）。查：
  ⒈被告洪斌峰如附表編號1 至3 所示竊取太創公司銅線之犯行
    ，所竊得之如附表各編號所示重量之銅線，經變賣得款後，
    被告洪斌峰依序分得7,000 元、4,000 元、9,000 元乙情，
    業據被告洪斌峰供承在卷（見偵卷第36頁），分別屬被告洪
    斌峰各次犯行之犯罪所得，既未扣案且未實際發還被被害人
    ，亦查無過苛調節之情形，均應依刑法第38條之1 第1 項前
    段、第3 項規定，分別於其所犯對應犯罪之主文項下宣告沒
    收之，且於全部或一部不能沒收或不宜執行沒收時，追徵其
    價額。
  ⒉被告倪弘宇如附表編號3 所示竊取太創公司銅線之犯行，所
    竊得之如附表編號3 所示重量之銅線，經變賣得款後，被告
    倪弘宇分得9,000 元，且其於偵查中已將尚未花用之2,500
    元贓款交給警方查扣乙情，業據被告倪弘宇陳述在卷（見偵
    卷第45至46頁），屬被告倪弘宇此部分犯行之犯罪所得，既
    未扣案且未實際發還被被害人，亦查無過苛調節之情形，就
    已扣案之2,500 元犯罪所得及尚未扣案之6,500 元犯罪所得
    ，均應依刑法第38條之1 第1 項前段規定，於其所犯對應犯
    罪之主文項下宣告沒收，且就未扣案部分，應併依刑法第38
    條之1 第3 項規定，諭知於全部或一部不能沒收或不宜執行
    沒收時，追徵其價額。
  ⒊至被告洪斌峰、倪弘宇如附表各編號所示竊取本案小貨車之
    犯行，其等於各次竊取得手後，皆有將本案小貨車駛回原處
    停放，此經告訴人張伯翔證述在卷，應認本案小貨車均已實
    際返還被害人，爰均依刑法第38條之1 第5 項之規定，不予
    宣告沒收。
  ㈡按供犯罪所用、犯罪預備之物或犯罪所生之物，屬於犯罪行
    為人者，得沒收之，刑法第38條第2 項前段亦有明文。又共
    同正犯供犯罪或預備犯罪所用之物，法無必須諭知連帶沒收
    之明文，雖實務上有認為本於責任共同之原則，已於共犯中
    之一人確定判決諭知沒收，對於其他共犯之判決仍應宣告沒
    收，或就各共同正犯間採連帶沒收主義，以避免執行時發生
    重複沒收之問題。然所謂「責任共同原則」，係指行為人對
    於犯罪共同加工所發生之結果，相互歸責，因責任共同，須
    成立相同之罪名，至於犯罪成立後應如何沒收，仍須以各行
    為人對工具物有無所有權或共同處分權為基礎，並非因共同
    正犯責任共同，即應對各共同正犯重複諭知（連帶）沒收。
    亦即「共同責任原則」僅在處理共同犯罪參與關係中責任之
    認定，與犯罪工具物之沒收重在犯罪預防並遏止犯罪係屬兩
    事，不得混為一談。此觀目前實務認為，共同正犯之犯罪所
    得如採連帶沒收，即與罪刑法定主義、罪責原則均相齟齬，
    必須依各共同正犯間實際犯罪利得分別沒收，始為適法等情
    益明。又供犯罪或預備犯罪所用之物如已扣案，即無重複沒
    收之疑慮，尚無對各共同正犯諭知連帶沒收之必要；而犯罪
    工具物如未扣案，因法律又有追徵之規定（刑法第38條第4
    項），則對未提供犯罪工具物之共同正犯追徵沒收，是否科
    以超過其罪責之不利責任，亦非無疑。且為避免執行時發生
    重複沒收之違誤，祗須檢察官本於不重複沒收之原則妥為執
    行即可，亦無於判決內諭知連帶沒收之必要。而重複對各共
    同正犯宣告犯罪所用之物連帶沒收，除非事後追徵，否則對
    非所有權人或無共同處分權之共同正犯宣告沒收，並未使其
    承擔財產損失，亦無從發揮任何預防並遏止犯罪之功能。尤
    以對未經審理之共同正犯諭知連帶沒收，剝奪該共同正犯受
    審之權利，更屬違法。從而，除有其他特別規定者外，犯罪
    工具物必須屬於被告所有，或被告有事實上之處分權時，始
    得在該被告罪刑項下諭知沒收；至於非所有權人，又無共同
    處分權之共同正犯，自無庸在其罪刑項下諭知沒收（最高法
    院107 年度台上字第1109號判決意旨參照）。經查，被告洪
    斌峰、倪弘宇等人竊取太創公司銅線所使用之油壓剪，雖係
    其等犯罪所用之物，然被告洪斌峰、倪弘宇否認為其等所有
    （見偵卷第34頁、第45頁），且卷內復無證據足認屬其等所
    有或具事實上之處分權，自無從對被告2 人宣告沒收，併此
    敘明。
據上論斷，應依刑事訴訟法第273 條之1 第1 項、第299 條第1
項前段、第310 條之2 、第454 條第2 項，刑法第28條、第321
條第1 項第3 款、第4 款、第47條第1 項、第51條第5 款、第41
條第1 項前段、第8 項、第38條之1 第1 項前段、第3 項，刑法
施行法第1 條之1 第1 項，判決如主文。
本案經檢察官張志明提起公訴，由檢察官李清友到庭執行職務。
中    華    民    國   110    年    10    月    8     日
                  刑事第九庭法  官  陳秀慧
以上正本證明與原本無異。
如不服本判決應於收受送達後20日內，向本院提出上訴書狀，並
應敘述具體理由。其未敘述上訴理由者，應於上訴期間屆滿後20
日內向本院補提理由書（均須按他造當事人之人數附繕本）「切
勿逕送上級法院」。若因疫情而遲誤不變期間，得向法院聲請回
復原狀。
                            書記官  陳建宏
中    華    民    國   110    年    10    月    8     日
附錄本案論罪科刑法條全文：
中華民國刑法第321條
犯前條第1 項、第2 項之罪而有下列情形之一者，處6 月以上5
年以下有期徒刑，得併科50萬元以下罰金：
一、侵入住宅或有人居住之建築物、船艦或隱匿其內而犯之。
二、毀越門窗、牆垣或其他安全設備而犯之。
三、攜帶兇器而犯之。
四、結夥3人以上而犯之。
五、乘火災、水災或其他災害之際而犯之。
六、在車站、港埠、航空站或其他供水、陸、空公眾運輸之舟、
    車、航空機內而犯之。前項之未遂犯罰之。
附表：

編號           犯罪事實            主文及宣告刑  1 洪斌峰、馬漢君、蔡坤瑋共同意圖為自己不法之所有，基於竊盜之犯意聯絡，於109 年3 月30日晚間10時許，一同前往新北市八里區臺北港環保站，先竊取張伯翔所保管之車牌號碼000-0000號自用小貨車得手後，再一同搭乘上開小貨車前往太創公司工地，持客觀上足以對人之生命、身體、安全構成威脅，具有危險性之油壓剪剪取銅線（約70公斤）而竊取銅線得手，並使用上開小貨車載運銅線離去。（即起訴書附表編號1 ） 洪斌峰犯結夥三人以上竊盜罪，處有期徒刑陸月，如易科罰金，以新臺幣壹仟元折算壹日。又犯結夥三人以上攜帶兇器竊盜罪，處有期徒刑陸月，如易科罰金，以新臺幣壹仟元折算壹日；未扣案之犯罪所得新臺幣柒仟元沒收，於全部或一部不能沒收或不宜執行沒收時，追徵其價額。  2 洪斌峰、馬漢君、蔡坤瑋共同意圖為自己不法之所有，基於竊盜之犯意聯絡，於109 年3 月31日晚間10時許，一同前往新北市八里區臺北港環保站，先竊取張伯翔所保管之車牌號碼000-0000號自用小貨車得手後，再一同搭乘上開小貨車前往太創公司工地，持客觀上足以對人之生命、身體、安全構成威脅，具有危險性之油壓剪剪取銅線（約125 公斤）而竊取銅線得手，並使用上開小貨車載運銅線離去。（即起訴書附表編號2 ） 洪斌峰犯結夥三人以上竊盜罪，處有期徒刑陸月，如易科罰金，以新臺幣壹仟元折算壹日。又犯結夥三人以上攜帶兇器竊盜罪，處有期徒刑陸月，如易科罰金，以新臺幣壹仟元折算壹日；未扣案之犯罪所得新臺幣肆仟元沒收，於全部或一部不能沒收或不宜執行沒收時，追徵其價額。  3 洪斌峰、倪弘宇、馬漢君、蔡坤瑋共同意圖為自己不法之所有，基於竊盜之犯意聯絡，於109 年4 月1日晚間10時許，一同前往新北市八里區臺北港環保站，先竊取張伯翔所保管之車牌號碼000-0000號自用小貨車得手後，再一同搭乘上開小貨車前往太創公司工地，持客觀上足以對人之生命、身體、安全構成威脅，具有危險性之油壓剪剪取銅線（約292 公斤）而竊取銅線得手，並使用上開小貨車載運銅線離去。（即起訴書附表編號3 ） 洪斌峰犯結夥三人以上竊盜罪，處有期徒刑陸月，如易科罰金，以新臺幣壹仟元折算壹日。又犯結夥三人以上攜帶兇器竊盜罪，處有期徒刑陸月，如易科罰金，以新臺幣壹仟元折算壹日；未扣案之犯罪所得新臺幣玖仟元沒收，於全部或一部不能沒收或不宜執行沒收時，追徵其價額。  倪弘宇犯結夥三人以上竊盜罪，累犯，處有期徒刑陸月，如易科罰金，以新臺幣壹仟元折算壹日。又犯結夥三人以上攜帶兇器竊盜罪，累犯，處有期徒刑陸月，如易科罰金，以新臺幣壹仟元折算壹日；扣案之犯罪所得新臺幣貳仟伍佰元沒收，未扣案之犯罪所得新臺幣陸仟伍佰元沒收，於全部或一部不能沒收或不宜執行沒收時，追徵其價額。